Inventaris van het archief van de familie Van Zuylen van Nijevelt, 1521-1953
Nationaal Archief, Den Haag
- GESCHRIFTEN VAN EN OVER LEDEN VAN HET GESLACHT VAN ZUYLEN VAN Nijevelt, III
  - Utrechts juridisch proefschrift "De Confessione in causis civilibus" van Jacob Pieter Pompejus Baron van Zuylen van Nijevelt (gedrukt). Utrecht., 1840; 68; 1 band
    Met geschreven opdracht voor Julius Philip Jacob Adriaan Graaf van Zuylen van Nijevelt (1819-1894).
  - Juridische stellingen "De hospitio militari" van Hugo Ferdinand Baron van Zuylen van Nijevelt om aan de rijksuniversiteit te Utrecht in de rechtswetenschap te promoveren (gedrukt). Utrecht., 1844; 69; 1 bandje
    Hierin geschreven godsdienstige liederen, citaten enz. van 1844-1859 en 1882, vermoedelijk door Susette Ida Baronesse van Zuylen van Nijevelt (1851-1932).
  - "Agitatie of pligtsbetrachting. Een woord aan dr. W.J.A. Jonckbloet, lid der Tweede Kamer der Staten-Generaal door eenen ambtgenoot" (mr. J.P.J.A. graaf van Zuylen van Nijevelt) ten huize Hinderstein (gedrukt). Utrecht., 1866; 70; 1 deeltje
  - "Gedenkschrift der nationale hulde, aan de oud-ministers mr. J.P.J.A. graaf van Zuylen van Nijevelt en mr. J. Heemskerk Az. op den 9 april 1869 bewezen" (gedrukt). Utrecht., 71; 1 deeltje
  - "Juridisch proefschrift der rijksuniversiteit te Utrecht van Robert Baron van Zuylen van Nijevelt over "De vrede van Carlowitz" (gedrukt). Utrecht., 1883; 72; 1 deel
  - "Haagsche Penkrassen". 2e jaargang. Nieuwe reeks door Jan Critiek, waarin een artikel "Vroede manne. Baron Van Zuylen" (gedrukt)., 1911; 73; 1 deeltje
    Dit betreft mr. Joan Adriaan Hugo Baron van Zuylen van Nijevelt.
  - Publicaties van Susette Ida Baronesse van Zuylen van Nijevelt., (1851-1932); 74-89
    - Mijn jongen. Vertaling naar het Engelsch. Utrecht.1890, 74; 1 deeltje
    - An eighteenth-century episode in Viennese court life., 75
      In: The Nineteenth Century and after, oktober 1905, p. 634-648.
    - In Zuid-Londen., 76
      Overdruk uit Onze Eeuw, 12e jaargang 1912, p. 231-246. De naam van de schrijfster blijkt alleen uit de initialen in potlood onder het gedrukte stuk.
    - Een nationale kerk., 77
      Overdruk uit Onze Eeuw, 14e jaargang 1914, p. 7x-104. Met verbeteringen door de schrijfster.
    - Florence Nightingale., 78
      Overdruk uit Onze Eeuw, 16e jaargang 1916, p. 402-444.
    - Ms. van een artikel bestemd voor het tijdschrift Time and Talents News door S.I. Baronesse van Zuylen van Nijevelt, gewijd aan de levensbeschrijving door Paul Seippel van het in 1911 jong gestorven meisje Adèle Kamm. 1917, 79; 1 omslag
    - Forbes Robinson., 80
      Overdruk uit Stemmen des Tijds, 6e jaargang 1917, p. 1-22. Met verbetering door de schrijfster.
    - Vrouwenbeweging en vrouwenkarakter., 81
      In: Christelijk vrouwenleven, januari 1918.
    - George John Romanes., 82
      Overdruk uit: "Onze Eeuw", jaargang 1919, p. 63-88. Met verbeteringen door de schrijfster.
    - Moeder en zoon., 83
      In: Christelijk vrouwenleven, september-december 1919.
    - Tennyson vertegenwoordiger van het "Victoria tijdperk"., 84
      Overdruk uit: "Stemmen des Tijds", 9e jaargang 1920, p. 1-25.
    - Mary Clifford, philantropische baanbreekster 1842-1919., 85
      Overdruk uit: "Stemmen des Tijds", 12e jaargang 1923 (?), p. 396-414.
    - Edward Clifford en zijn kring., 86
      Overdruk uit: "Stemmen des Tijds", 12e jaargang 1923 (?), p. 446-464.
    - Lord Shaftesbury., 87
      Overdruk uit: "Stemmen des Tijds", 14e jaargang 1925, p. 225-258. Met verbeteringen door de schrijfster.
    - Engeland in het "Victoriaansche" tijdperk., 88
      In De Gids van 1 mei 1926, p. 221-245; met overdruk.
    - Toekomst der vrouwenbeweging., 89
      In De Gids van 1 mei 1927, p. 274-276.
- DIVERSEN, IV
  - "Voorbeeld der Godlijke waarheden voor eenvoudigen, die zig bereiden tot de belydenisse des geloofs", door A. Hellenbroek. Negentiende druk. Rotterdam., 1761; 90; 1 band; Met wit papier doorschoten, beschreven door een hand uit de achttiende eeuw.
  - "Histoire de l'Ecosse par Robertson". Losbladige kroniek betreffende Schotland van 81 tot 1688, geschreven in onbekende hand., c. 1830; 91; 1 map
  - Hs. "Les verités et les devoirs de la religion", geschreven in de negentiende eeuw., 92; 1 band
    "I. part contenant les verités de la Religion, II. part contenant les Devoirs de la Religion".
  - "Uyttrecksels uyt de korte hedendaegsche beschrijvingen van alle Landen in 8o gedrukt by Tirion tot Amsterdam" (hs. uit de achttiende eeuw)., 93; 1 omslag
  - Aantekeningen van een onbekende in het Frans over vorsten uit de middeleeuwen tot na 1500., (negentiende eeuw); 94; 1 omslag
  - Diploma van de zilveren gedenkpenning, door burgemeester en wethouders van 's-Gravenhage verleend aan F.A.C. Graaf van Limburg Stirum, lid van de erewacht voor Koningin Anna Paulowna bij de intocht van het koninklijk paar in de residentie na de inhuldiging in de hoofdstad., 1841; 95; 1 stuk
  - Plattegrond van het "Bois de Boulogne et de ses embellissements" te Parijs., 1855; 96; 1 opgevouwen kaart
  - Prospectus voor een te stichten "Inrichting voor middelbaar onderwijs te Noordwijk-Binnen, bestuurd door O.J. Schreuders, van 1846-1858 onderwijzer aan het huis van opvoeding en onderwijs Noorthey" (gedrukt). Leiden., 1861; 97; 1 deeltje
  - Nicolaas Beets, De wijsheid die van Boven is. Leerrede over Jacobus III vs. 17. Gehouden te Utrecht in de Domkerk ter opening van het Academiejaar 1875-1876 (gedrukt). Utrecht., z.j.; 98
    Was eigendom van Susette Ida Baronesse van Zuylen van Nijevelt.
  - "XLVIII. Lustrum der Utrechtsche Hoogeschool. Intocht van Hertog Karel den Stoute te Zutfen, IV Augustus MCCCCLXXIII. Gekostumeerde optocht van Heeren Studenten, gehouden te Utrecht den 27 Juni 1876". Getekend door C.W. en J. Hoevenaar Wz. 8 chromolithographieën met een gedrukte lijst der deelnemers aan de maskerade., 99; 1 rol
    Op de lijst wordt geen lid der familie Van Zuylen van Nijevelt genoemd.
  - "De Latijnse school te Noordwijk-Binnen en het Instituut Schreuders" door G.J. Dozy (gedrukt). Leiden., 1886; 100; 1 deeltje
  - Akte van de Staten-Generaal van de Republiek der Verenigde Nederlanden houdende de benoeming van Philippus Julius van Zuylen van Nijevelt tot ritmeester bij de twee escadrons Carabiniers in het prinselijk lijfregiment Cavalerie Oranje-Vriesland., 1768; 101; 1 charter
    Afkomstig van Hackney Borough Library, Mare Street, Hockney, London E 8, England.